臺灣臺北地方法院簡易民事判決
                                 111年度北簡字第10495號
原      告  楊宜霖  
被      告  張家瑞  

上列當事人間請求給付票款事件，於中華民國111年12月5日言詞
辯論終結，本院判決如下： 
    主  文
被告應給付原告新臺幣貳拾肆萬元，及自民國一百一十年六月一
日起至清償日止，按年息百分之五計算之利息。
訴訟費用新臺幣貳仟伍佰肆拾元由被告負擔。
本判決得假執行。但被告如以新臺幣貳拾肆萬元為原告預供擔保
，得免為假執行。
    事實及理由
一、原告主張：被告前向原告借款，被告無力支付自民國108年9
    月15日至109年6月間之利息，故簽發如附表所示之支票1紙
    （下稱系爭支票）予原告，作為借款之未兌現利息支票。嗣
    原告就借款本金部分對被告提起訴訟，經鈞院以110年度北
    簡字第15174號給付票款事件判決被告應給付原告新臺幣（
    下同）600萬元及利息（下稱系爭前案），原告提起系爭前
    案原僅希望取回本金，故未一併求償系爭支票債權。其後原
    告持系爭前案確定判決對被告聲請強制執行，經鈞院核發11
    1年度司執字第26106號債權憑證，債權範圍為600萬元，利
    息自110年6月1日起算，然原告全未受償。又系爭支票經原
    告提示後，因存款不足而遭退回，爰依票據之法律關係提起
    本訴，並聲明：被告應給付原告24萬元，及自110年6月1日
    起至清償日止，按年息5％計算之利息。
二、被告則以：系爭前案並無借貸關係，之前是投資利得，當初
    跟原告知會過，系爭支票取決於投資收益單位發放收益，現
    因投資單位金融風暴而無收益，故無法給付，被告因此無法
    兌現系爭支票等語，資為抗辯。並聲明：原告之訴駁回。　
三、本院得心證之理由
（一）按在票據上簽名者，依票上所載文義負責；發票人應照支
      票文義擔保支票之支付；執票人向支票債務人行使追索權
      時，得請求自為付款提示日起之利息，如無約定利率者，
      依年利六釐計算，票據法第5條第1項、第126條及第133條
      分別定有明文。查原告主張系爭支票為被告所簽發，原告
      於系爭支票屆期後持之向付款銀行提示，因「存款不足及
      拒絕往來戶」等退票理由而遭退票，迄未獲付款之事實，
      業據提出系爭支票及退票理由單各1件為證（見支付命令
      卷第9至11頁）。被告對於系爭支票之形式上真正及系爭
      票款尚未獲清償之事實並不爭執，堪信原告主張為真實。
（二）次按票據乃文義證券及無因證券，票據上之權利義務悉依
      票上所載文義定之，與其基礎之原因關係各自獨立，票據
      上權利之行使不以其原因關係存在為前提。執票人行使票
      據上權利時，就其基礎之原因關係確係有效存在不負舉證
      責任。若票據債務人以自己與執票人間所存抗辯之事由對
      抗執票人，依票據法第13條規定觀之固非法所不許，惟仍
      應先由票據債務人就該抗辯事由負舉證之責任。必待為票
      據基礎之原因關係確立後，法院就此項原因關係進行實體
      審理時，當事人於該原因關係是否有效成立或已否消滅等
      事項有所爭執，始適用各該法律關係之舉證責任分配原則
      （最高法院97年度台簡上字第17號判決意旨參照）。本件
      被告辯稱系爭支票屬投資利得，須有收益才會發放云云，
      然為原告所否認，依上述說明，應由被告就該抗辯事由負
      舉證責任。惟被告僅空言爭執，並未提出任何證據供本院
      審酌，自難為其有利之認定。是被告執此為由抗辯其不負
      給付票款責任，難謂有據，為無可採。
四、從而，原告本於票據之法律關係，訴請被告給付如主文所示
    ，洵屬正當，應予准許。
五、本件事證已臻明確，兩造其餘攻擊防禦方法，於本判決結果
    不生影響，爰不一一論述，併此敘明。
六、本件係就民事訴訟法第427條第2項訴訟適用簡易程序所為被
    告敗訴之判決，依同法第389條第1項第3款規定，應依職權
    宣告假執行。並依同法第392條第2項規定，宣告被告如預供
    擔保，得免為假執行。
七、訴訟費用負擔之依據：民事訴訟法第78條。本件訴訟費用額
    ，依後附計算書確定如主文所示金額。
中　　華　　民　　國　　111 　年　　12　　月　　14　　日
                              臺北簡易庭
                                  法  官　郭麗萍
以上正本證明與原本無異。
如不服本判決，應於判決送達後20日內向本庭（臺北市○○區○
○○路0 段000 巷0 號）提出上訴狀。（須按他造當事人之人數
附繕本）。如委任律師提起上訴者，應一併繳納上訴審裁判費。
中　　華　　民　　國　　111 　年　　12　　月　　14　　日
                                  書記官　陳怡如
計    算    書
項    目                    金  額（新臺幣）      備  註
第一審裁判費                2,540元
合        計                2,540元

附表：
發票人 票據號碼  支票發票日   金  額 （新臺幣) 利息起算日 （提示日） 張家瑞 DK0000000 110年5月25日 24萬元 110年6月1日